Inventaris van het archief van het Centraal Orgaan Samenwerkende Organisaties op het terrein van de Bejaardenzorg / Centraal Orgaan Samenwerkende Bonden van Ouderen in Nederland, 1954-1991
Nationaal Archief, Den Haag
Centraal Orgaan Samenwerkende Bonden voor Ouderen
Samenwerkende Bonden voor Ouderen
1954-1991
I46
16.72 meter; 405 inventarisnummers.
Normale geschreven, getypte en gedrukte documenten, geen bijzondere handschriften.
Nationaal Archief, Den Haag
Centraal Orgaan Samenwerkende Organisaties op het terrein van de Bejaardenzorg, 1954-1971
Centraal Orgaan Samenwerkende Bonden van Ouderen in Nederland, 1971-1991
Het archief bestaat onder andere uit jaarverslagen, notulen en andere vergaderstukken, ingekomen en uitgaande stukken, stukken betreffende de (re)organisaties van de COSO, COSBO, financiën, personeel, studieweken/conferenties, en stukken betreffende allerhande commisies, werkgroepen en projectgroepen (zoals: welzijn, sociaal economische zaken, pensioenen, wonen, gezondheidszorg, projectgroep "ouderen doen mee", etc. Verder bevat het archief stukken betreffende themadagen van de COSBO, voorlichting, provinciale en regionale COSBO's, en externe contacten, zoals met het ministerie van CRM/WVC, de Tweede Kamer, het Landelijk Overlegaan voor Bewonerscommissies van Bejaardentehuizen (LOBB), de Raad voor het Ouderenbeleid, en andere organisaties. Ook aanwezig is documentatie over de COSO/COSBO/ANBO en andere ouderenorganisaties.
Archiefvorming
Geschiedenis van de archiefvormer
1. Geschiedenis
1.1. De oprichting
In 1954 zendt de Bond voor Staatspensionnering een telegram aan de minister van sociale zaken en volksgezondheid met het verzoek de uitkering krachtens de Noodwet Ouderdomsvoorziening te verhogen overeenkomstig de toegestane loonronde. De Algemene Bond van Ouden van Dagen betuigt zijn adhesie met dit telegram, waarin de Bond voor Staatspensionnering weer aanleiding ziet voor een oriënterend gesprek met de hem toen bekende organisaties over de mogelijkheid van samenwerking.
Zaterdag 9 oktober 1954 wordt in hotel Schiller te Amsterdam op initiatief van de Bond voor Staatspensionnering een vergadering belegd tussen deze bond, de Algemene Bond van Ouden van Dagen, de Nederlandse Bond van Ouden van Dagen en de Federatie Bonden van Ouden van Dagen Rotterdam (in de wandeling: Rotterdamse Bond van Ouden van Dagen). Op deze vergadering wordt door deze organisaties in principe besloten een overlegorgaan in het leven te roepen. Een maand later, op 13 november 1954, wordt vervolgens in het NV-huis te Utrecht dit overlegorgaan opgericht, waarvan de naam luidde: Vereniging Cen¬traal Orgaan Samenwerkende Organisaties op het terrein van de bejaardenzorg, kortweg COSO. In de vergadering van 18 december 1954 wordt een summier reglement unaniem aanvaard. Het doel is volgens artikel 1: "Het samenwerken van organisaties die strijden voor een behoorlijke oudedagsvoorziening en verder alles wat ten goede kan komen aan de belangen van Ouden van Dagen in Nederland."
In de bestuursvergadering van 2 februari 1957 worden conceptstatuten aanvaard; in latere stukken wordt daarom vaak - foutief - 2 februari 1957 genoemd als oprichtingsdatum. De statuten worden - na enkele aanpassingen als gevolg van ingewonnen juridisch advies - voorgedragen voor koninklijke goedkeuring. Omdat een van de aangesloten verenigingen nog geen koninklijke goedkeuring geniet duurt het tot 7 juli 1959 voordat ook het COSO koninklijk wordt goedgekeurd. De statuten worden gepubliceerd in de Staatscourant van 18 september 1959.
1.2. De doelstelling
In de eerste statuten wordt de doelstelling van het COSO geformuleerd als volgt: "Het COSO stelt zich ten doel als overkoepelend en coördinerend orgaan de belangen van de aangesloten organisaties en hun leden, alsmede de belangen van bejaarden in het algemeen, zowel in financieel, alsook in sociaal en cultureel opzicht te behartigen."
In het kader van het streven het COSO zowel intern als extern te versterken worden nieuwe statuten aangenomen in de Algemene Vergadering van 9 januari 1971 (koninklijk goedgekeurd 11 april 1973, gepubliceerd in de Staatscourant van 11 juli 1973). De doelstelling uit 1957 wordt herhaald met de toevoeging: "Zij gaat hierbij onder meer uit van de proclamatie van de rechten van de bejaarden van de EURAG, gevestigd te Luxemburg (Europese federatie voor het welzijn van de bejaarden)." In dezelfde vergadering van 9 januari 1971 wordt een huishoudelijk reglement aangenomen.
In 1978/1980 is er weer een statutenwijziging waarin de bestuurlijke verhouding tussen COSBO-Nederland wordt vernieuwd en waarin een duidelijk emancipatorische doelstelling wordt omschreven: "COSBO-Nederland gaat uit van de gelijkwaardigheid van ouderen aan de overige leden van de samenleving. Zij stelt zich ten doel zowel bij individuele personen als bij overheden en maatschappelijke instellingen deze gelijkwaardigheid daadwerkelijk erkend te krijgen,opdat ouderen nimmer benaderd worden als louter objecten van zorg en leiding, maar juist een belangrijke stem hebben in het mede bepalen van omstandigheden waaronder zij leven, in het bijzonder stelt COSBO-Nederland zich ten doel het behartigen van de algemene en gemeenschappelijke belangen, met name die van financieel-economische, sociale en culturele aard, van de leden der aangesloten organisaties, alsmede van alle ouderen in Nederland."
In de begintijd ligt de nadruk op strijd voor materiële verbeteringen, in de jaren '70 en later komt de emancipatie-strijd meer naar voren.
1.3. De samenwerkende organisaties
De in het COSO samenwerkende organisaties zijn dezelfde als die welke op de voorbereidende bespreking vertegenwoordigd waren. Reeds kort na de oprichting, op 30 december 1954, treedt de Nederlandse Bond van Ouden van Dagen echter uit het COSO wegens persoonlijke tegenstellingen tussen bestuurders van deze bond en bestuurders van een andere bond.
Pogingen om nog voor de inrichting van het COSO contact te leggen met de katholieke ouderenbonden, die sinds 1952 in de Unie van Diocesane Katholieke Bonden van Bejaarden en Gepensioneerden zijn gebundeld, hebben nog geen succes gehad vóór het moment van oprichting. Na uitvoerige besprekingen treedt deze Unie op 28 oktober 1956 tot de samenwerking in het COSO toe.
De ontwikkelingen op het gebied van het bejaardenbeleid leiden ertoe, dat het werk van het COSO meer landelijk getint wordt. Als gevolg hiervan treedt op 14 juli 1958 de Rotterdamse Bond voor Ouden van Dagen, die als organisatie een plaatselijk karakter heeft, uit het COSO. Het aantal deelnemende organisaties wordt hierdoor teruggebracht tot drie.
Nadat in 1960 de Protestants Christelijke Ouderenbond is opgericht en is toegetreden tot het COSO, is een samenstelling van het COSO bereikt die daarna vrijwel ongewijzigd blijft. De Bond voor Staatspensionnering - opgericht in 1900 - fuseert op 1 januari 1978 met de Algemene Bond van Ouderen van Dagen - opgericht in 1945 en van naam veranderd: Algemene Bond van Bejaarden. De resulterende organisatie is de Algemene Nederlandse Bond voor Ouderen.
1.4. De naam
In de afkorting COSO ontbreekt het woord bejaardenorganisaties omdat een van de leden de Bond voor Staatspensionnering is, waarvan men vanaf de leeftijd van 18 jaar lid kan zijn.
Het COSO verandert haar naam op de Algemene Vergadering van 9 januari 1971 in COSBO: Centraal Orgaan Samenwerkende Bejaardenorganisaties.
In 1979 wordt de naam nogmaals veranderd: Centraal Orgaan Samenwerkende Bonden van Ouderen in Nederland. De reden daarvoor is dat de aangesloten bonden hun achterban proberen te verruimen van bejaarden naar personen van boven de 50 jaar oud. De toevoeging Nederland dient om het landelijke COSBO te onderscheiden van de provinciale en grootstedelijke COSBO's die van circa 1977 tot 1984 functioneerden.
1.5. Hoogtepunten
Hoogtepunten in het bestaan van de COSBO zijn:
een demonstratie voor een betere en hogere WAO op 9 mei 1964 in Utrecht,
het congres op 3 oktober 1979 in het Congrescentrum in Den Haag, waar de nota "Ouderen willen nieuw beleid" werd gepresenteerd
het congres in 1984 in Utrecht "Samen in Nederland, Oud en Jong"
het congres in 1989 in Utrecht "Ouderenbonden op nieuwe wegen"
de oprichting van het Landelijk Overleg Bewonerscommissies van Bejaardenhuizen in 1979. Met deze organisatie behoudt het COSBO zeer nauwe banden
de oprichting van een Raad voor het Ouderenbeleid. Jarenlang beijvert het COSBO zich voor de instelling van een Raad voor het Ouderbeleid die er in 1988 ook komt.
1.6. Het einde van de COSBO en het begin van het CSO
In de jaren '80 groeit bij de aangesloten bonden de behoefte aan een eigen optreden (profilering). Het COSBO moet een platform worden waar de aangesloten bonden elkaar ontmoeten, in plaats van een organisatie te zijn waar beleid wordt ontwikkeld en initiatieven worden genomen. Bovendien wordt gestreefd naar aansluiting van organisaties van gepensioneerden bij het COSBO. Midden in het onderhandelingsproces komt de aankondiging dat de subsidie voor het COSBO volledig wordt stopgezet. Dat maakt een andere dan een platformfunctie vrijwel onmogelijk. Eind 1991 ontstaat het CSO waarin ook het Overlegorgaan Verenigingen van Gepensioneerden van Ondernemingen (OVGO) en het ... deelnemen.
2. Professionalisering
Vanaf 1974 gaan de bestuursleden van het COSBO en van de aangesloten bonden kaderweken volgen in Oisterwijk - vanaf 1978 worden dat studieconferenties genoemd. Thema's zijn: de inbreng van bejaarden in het plaatselijke en regionale beleid (1974), de kadervorming van plaatselijke afdelingen (1975), inspraak van bejaarden in het welzijnsbeleid (1976), interne organisatie en beleidsvraagstukken (1977), samenwerking van de bejaardenorganisaties in het COSBO (1978).
Subsidiëring door het ministerie van cultuur, recreatie en maatschappelijk werk maakt het mogelijk in 1976 een beleidsmedewerker in vaste dienst aan te nemen: drs. C.M. Verdult. Er wordt een Centraal Bureau opgericht, van waaruit Verdult werkzaam is. Vanaf 1979 is de groei van het bureau onstuimig te noemen: er worden twee mensen aangenomen in een duobaan, in 1980 komt er een beleidsmedewerker bij en in 1984 biedt het bureau aan circa 12 mensen werk, in 1987 aan 16 mensen, in 1990 aan 19 mensen, merendeels parttimers.
3. Organisatie
In de eerste jaren van het COSO is er een bestuur bestaande uit drie leden per aangesloten organisatie. Dit bestuur kiest een Dagelijks Bestuur bestaande uit drie personen: voorzitter, secretaris, penningmeester. Bovendien worden er twee plaatsvervangers benoemd; in de praktijk gaan deze plaatsvervangers al snel deel uitmaken van het Dagelijks Bestuur, zodat dat gedurende lange tijd uit vijf personen zal bestaan.
Sinds 1957/1959 kent men de verenigingsvorm, leden zijn geen personen, maar de aangesloten bonden. Hoogste orgaan in de COSO is de Algemene Vergadering, gevormd door de besturen van de aangesloten bonden. De Algemene Vergadering wordt minstens eenmaal per twee jaar gehouden - na 1971 minstens eenmaal per jaar. Elke aangesloten organisatie brengt per 1000 leden een stem uit. In de vergadering van 9 februari 1971 merkt K.J. Kuiper over de bestuurspraktijk tot dan toe op: "In het verleden kwamen de hoofdbesturen van de samenwerkende organisatie (d.i. de Algemene Vergadering) slechts bijeen, als er bijzondere zaken van algemeen belang aan de orde waren." Verder merkt hij op: "dat statuten en reglementen tot de droge stof van de vereniging behoren. In de praktijk van het COSO hadden de statuten nimmer veel betekenis. Na uitvoerige besprekingen kwam men altijd tot een voor ieder acceptabele opinie." Vanaf 1971 wordt aan de Algemene Vergadering meer gewicht toegekend.
De Algemene Vergadering benoemt een Algemeen Bestuur bestaande uit drie leden per aangesloten organisatie.
Van 1957 tot 1971 kiest de Algemene Vergadering uit het algemeen bestuur een voorzitter, een secretaris en een penningmeester die het Dagelijks Bestuur vormen, de overige twee posten worden door het Algemeen Bestuur ingevuld; na 1971 kiest het Algemeen Bestuur alle bestuursleden zelf uit haar midden. Bij de verdeling van de bestuursposten wordt rekening gehouden met een evenredige vertegenwoordiging van iedere bond in het DB. Vanaf 1971 wordt het statutair mogelijk commissies in te stellen ter voorbereiding of uitvoering van bestuursbesluiten.
Artikel 12 (1959) of 13 (1971) van de statuten stelt een huishoudelijk reglement verplicht, en op 9 februari 1971 wordt er een aangenomen. Maar ook dit reglement gaat ebt de droge stof behoren, want in 1976 dringt de nieuwe beleidsmedewerker er bij het bestuur op aan snel over te gaan tot het opstellen van een huishoudelijk reglement. Men is blijkbaar het bestaan van het reglement van 1971 vergeten. dat er nog steeds niet. In de statuten van 1980 vervalt de verplichting tot het aannemen van een dergelijk reglement.
In 1978/1979 is er weer een aanpassing van de statuten, als gevolg van het samengaan van de Bond voor Staatspensionnering en de Algemene Bond van Bejaarden. De zetelverdeling in het Algemeen Bestuur wordt dan vastgelegd als volgt: ANBO vijf, Unie KBO vijf en PCOB drie zetels. In 1980 worden de statuten nogmaals aangepast om aan het LOBB, hoewel geen lid, twee bestuurszetels te kunnen geven. Het Dagelijks Bestuur bestaat uit twee vertegenwoordigers van de ANBO, twee van de Unie KBO en een van de PCOB.
In 1984 wordt het Dagelijks Bestuur vervangen door een agendacommissie met een beperkte taak. Ieder bestuurslid van het Dagelijks Bestuur krijgt een portefeuille. Er komen voor bepaalde beleidsterreinen permanente commissies, voor andere terreinen komen er ad hoc commissies. Dan volgt een periode van experimenteren, alvorens in een langdurig proces (1986-1989) de statuten opnieuw worden vastgesteld.
Het Dagelijks Bestuur komt weer terug, de portefeuilleverdeling en de commissies blijven gehandhaafd.
4. Huisvesting
Het adres van de COSO is tot 1976 steeds het adres van de fungerende secretaris. Gedurende de eerste 20 jaar van zijn bestaan is het COSBO derhalve gevestigd geweest te Assen (Sytema), van 1973 tot en met 1976 te Amsterdam (Kuiper).
In 1976 wordt een Centraal Bureau opgericht, dat geleidelijk ook een aantal secretariaatsfuncties overneemt. Het Centraal Bureau is van november 1976 tot januari 1979 gehuisvest op het adres Havenstraat 13 te Woerden. Dan wordt ruimte gehuurd in het pand van de ANBO, Weerdsingel WZ 18a te Utrecht. Deze huisvesting bij een van de deelnemende bonden levert echter bezwaar op en het Bureau verhuist per 1 november 1981 naar Slachtstraat 12 te Utrecht. Tenslotte wordt in februari/maart 1987 onderdak gevonden in het pand Kromme Nieuwgracht 58 te Utrecht.
Voorzitters en secretarissen
Voorzitters
L. Steenhuis 13 november 1954 - 16 september 1967
drs. P.M. Bruins 16 september 1967 - 8 mei 1976
mr. M.P.G.J. van Thiel 2 juli 1976 - 12 juni 1984
K.J. Kuiper (wnd.) 12 juni 1984 - 1 januari 1985
Th.F.W. Wehkamp 1 januari 1985 - 8 november 1990
drs. A. Morren (wnd.) 8 november 1990 - 1991
Secretarissen
S. Sytema1 3 november 1954 - 24 januari 1973
K.J. Kuiper 24 januari 1973 - 22 maart 1983
C. Karel 22 maart 1983 - 1985
J.M. Smit 1986 - september 1987
H.L.G. Verstegen oktober 1987 - april 1989
drs. A. Sturkenboom april 1989 - 1991
Geschiedenis van het archiefbeheer
Het archief van het COSO/COSBO berustte waarschijnlijk bij de secretaris thuis. Tot 1973 was dat S. Sytema te Assen. Hij verzamelde alle stukken: notulen, jaarverslag en ingekomen en minuten van uitgegane stukken per jaar bij elkaar in een pak. K.J. Kuiper zette deze praktijk voort, maar bewaarde de notulen en de jaarverslagen apart. In deze periode vertonen de archiefbescheiden geen kenmerken van registratie door het COSO/COSBO (cijfers, nummers). Het is dan ook niet verwonderlijk dat er geen registers te vinden zijn waarin de stukken werden ingeschreven.
In 1976 werden de archiefbescheiden overgedragen aan C. Verdult en voortaan bewaard op het Centraal Bureau. Verdult zette het archief opnieuw op. Er ontstonden de volgende series:
"Bestuursstukken" van vergaderingen van de Algemene Vergadering, het Algemeen Bestuur en het Dagelijks Bestuur, chronologisch geordend, met bijlagen. De notulen van elke vergadering worden bewaard als bijlage bij de agenda van de volgende of zelfs de daarop volgende vergadering. Vandaar de naam van dit stelsel: vergaderagendastelsel. Toegang: geen. Alleen de agenda geeft enige mate van toegang.
Nota's en notulen. Hierin verslagen van de Algemene Vergadering, het Algemeen Bestuur en het Dagelijks Bestuur, van stafvergaderingen, van commissievergaderingen, werkgroepen, begeleidingscommissies, symposia, gesprekken met vertegenwoordigers van ministeries en andere overheidsorganen, en andere instellingen en organisaties, verder: toespraken, notities, nota's. Deze serie is chronologisch geordend. De notulen van zowel bestuur als stafvergaderingen alsook commissies worden derhalve twee maal bewaard. Ook de notities en nota's zijn vaak twee- en zelfs driemaal bewaard gebleven: als vergaderstuk bij bestuursvergaderingen, als vergaderstuk bij commissievergaderingen en als notitie of nota in de serie nota's en notulen. Toegang: losbladige agenda (N-nummers).
Ingekomen stukken. Toegang: losbladige agenda (A-nummers).
Minuten van uitgegane stukken. Toegang: losbladige agenda (B-nummers).
Financiën en personeelszaken.
Stukken afkomstig van de eigen commissies, werkgroepen e.d. Deze stukken zijn chronologisch gerangschikt en meestal, maar niet altijd, opgezet volgens het vergaderagendastelsel. Toegang: via de agenda's, maar niet zo consequent als dat bij de bestuursstukken het geval is.
Stukken afkomstig van besturen, commissies, werkgroepen e.d. van andere organisaties, waarin het COSBO een vertegenwoordiger had. Deze waren over het algemeen opgenomen in het documentatiesysteem, maar leidden ook wel een zwervend bestaan, vermoedelijk als gevolg van de verschillende verhuizingen.
Verder werden er dossiers aangetroffen meestal handelend over een onderwerp, soms over een zaak. Ook deze waren opgenomen in het documentatiesysteem. Het documentatiesysteem, bedoeld voor de eigen organisatie, was opgezet door C.M. Verdult op basis van een decimale code, met als hoofdgroepen: 0. Bondszaken; 1. Financiële Zaken; 2. Wonen; 3. Hulp- en dienstverlening; 4. Gezondheidszorg; 5. Vorming, ontwikkeling en ontspanning. 6. Ouderenwelzijnswerk, 61. Gecoordineerd bejaardenwerk; 62. Bejaardentehuis. 7. Situatie van ouderen; 8. Beleid en bestuur; 9. Registers (literatuur, adressen, afkortingen, bedragen. Toegang: "documentatieregister", bestaande uit een systematische onderwerpenlijst met daaraan verbonden een decimale code (zoals in een bibliotheek) met daarin de bovengenoemde hoofdgroepen met nadere verfijningen.
De verwerving van het archief
Het archief is voor langere tijd in beheer, niet in eigendom verkregen.
Inhoud en structuur van het archief
10.05; 2.19
Aanwijzingen voor de gebruiker
Openbaarheidsbeperkingen
Volledig openbaar.
Materiële beperkingen
Aanvraaginstructie
Openbare archiefstukken kunnen online worden aangevraagd en gereserveerd. U kunt dit ook via de terminals in de studiezaal van het Nationaal Archief doen. Om te kunnen reserveren dient u de volgende stappen te volgen:
U maakt een profiel aan op www.gahetna.nl, en logt vervolgens in
Via de archiefinventaris (alleen de beschrijvingen met rode nummers) selecteert u het gewenste archiefstuk door op de knop 'Reserveren' te klikken
In het volgende scherm geeft u aan op welke dag u het archiefstuk wilt inzien
Indien u zich bevindt in de studiezaal en een tafelnummer heeft ontvangen kunt u dit nummer vermelden. Als u geen tafelnummer heeft kunt u tafelnummer 777 laten staan
Vervolgens bevestigt u uw reservering door deze te versturen.
Verwant materiaal
Beschikbaarheid van kopieën
Bijlagen
Reglement C.O.S.O
Naam
Het overkoepelend orgaan draagt de naam Centraal Orgaan Samenwerkende Organisaties.
Doel
1. Het samenwerken van organisaties die strijden voor een behoorlijke oudedagsvoorziening en verder alles wat ten goede kan komen aan de belangen van Ouden van Dagen in Nederland,
2. Met inachtneming van het feit dat iedere organisatie zijn eigen statuten handhaaft.
Middelen
De C.O.S.O. tracht dit doel te bereiken door gezamenlijk te adresseren en zo nodig te congresseren.
En verder alles te doen wat het bestuur nodig oordeelt.
Leden
Lid kunnen zijn organisaties die met bovenstaand doel instemmen.
Bestuur
Het bestuur bestaat uit drie leden per aangesloten organisatie.
Het dagelijks bestuur bestaat uit 3 personen, terwijl er tevens 2 plaatsvervangers worden benoemd.
De C.O.S.O. is gevestigd ten huize van de secretaris.
----
Het D.B. en de plaatsvervangers worden door 't hoofdbestuur verkozen in de decembervergadering, ze zijn ter stond herkiesbaar.
Beschrijving van de series en archiefbestanddelen
- Notulen en vergaderstukken
  - Notulen van Algemene Vergaderingen, van het Algemeen Bestuur en van het Dagelijks Bestuur, 1954-1959; 1; 1 deel
    Bevat tevens de jaarverslagen van 1954/1955-1959.
  - Notulen van Algemene Vergaderingen, van het Algemeen Bestuur en van het Dagelijks Bestuur, 1960-1961; 2; 1 deel
  - Notulen van Algemene Vergaderingen, van het Algemeen Bestuur en van het Dagelijks Bestuur, 1962-1970; 3; 1 omslag
  - Notulen van Algemene Vergaderingen, van het Algemeen Bestuur en van het Dagelijks Bestuur, 1971-1976; 4; 1 omslag
  - Vergaderstukken van Algemene Vergaderingen, van het Algemeen Bestuur en van het Dagelijks Bestuur, 1977-1991; 5-39; 35 omslagen
    - Januari-juni 1977., 5
    - Juli-december 1977., 6
    - Januari-juni 1978., 7
    - Juli-december 1978., 8
    - Januari-juni 1979., 9
    - Juli-december 1979., 10
    - Januari-juni 1980., 11
    - Juli-augustus 1980., 12
    - September-december 1980., 13
    - 1981, 14
    - 1982, 15
    - 1983., 16
    - Januari-juli 1984., 17
    - Augustus-december 1984., 18
    - 1985., 19
    - Januari-juli 1986., 20
    - Augustus-december 1986., 21
    - Januari-april 1987., 22
    - Mei-augustus 1987., 23
    - September-december 1987., 24
    - Januari-april 1988., 25
    - Mei-augustus 1988., 26
    - September-december 1988, 27
    - Januari-maart 1989., 28
    - April-mei 1989., 29
    - Mei-augustus 1989., 30
    - September-december 1989., 31
    - Januari-1 maart 1990., 32
    - 29 maart-mei 1990., 33
    - Juni-augustus 1990. 04. September-december 1990, 34
    - September-december 1990., 35
    - Januari-maart 1991., 36
    - April-juni 1991., 37
    - Juli-augustus 1991., 38
    - September-december 1991., 39
- Jaarverslagen
  - Jaarverslagen, 1954/1955-1959; ---
    Zie inv.nr. 1.
  - Jaarverslagen, 1961-1970; 40; 1 omslag
    Getypt.
  - Jaarverslagen, 1971-1983; 41; 1 omslag
    Gestencild.
  - Jaarverslagen, 1984-1991; 42; 1 omslag
    Gedrukt, uitgezonderd het jaarverslag over 1991.
  - Ingekomen en minuten van uitgegane stukken, 1954-1977; 43-66; 24 omslagen
    - 1954, 43
    - 1955, 44
    - 1956, 45
    - 1957, 46
    - 1958, 47
    - 1959, 48
    - 1960, 49
    - 1961, 50
    - 1962, 51
    - 1963, 52
    - 1964, 53
    - 1965, 54
    - 1966, 55
    - 1967, 56
    - 1968, 57
    - 1969, 58
    - 1970, 59
    - 1971, 60
    - 1972, 61
    - 1973, 62
    - 1974, 63
    - 1975, 64
    - 1976, 65
    - 1977, 66
  - Ingekomen stukken, 1977-1991; 67-81; 14 omslagen
    De nummering maakt een sprong van nr. 1253 naar A 1554.
    - 1-718; mei 1977-december 1978, 67
    - 719- 812; december 1978 - mei 1979, 68
    - 813-1236; mei 1979 - december 1979, 69
    - 1236-1708; 01-01-1981 - 30-10-1981, 70
    - 1709-2075; 30-10-1981 - 09-06-1983, 71
    - 2076-2291; 29-06-1983 - 31-10-1984, 72
    - 2292-2499; 01-11-1984 - 31-01-1986, 73
    - 2500-2724; 30-01-1986 - 08-04-1987, 74
    - 2725-2949; 09-04-1987 - 08-04-1988, 75
    - 2950-3123; 09-04-1988 - 29-02-1989, 76
    - 3124-3332; 01-03-1989 - 20-02-1990, 77
    - 3333-3500; 02-03-1990 - 26-02-1991, 78
    - 3501-3670; 27-02-1991 - 13-11-1991, 79